【裁判字號】    88,上訴,4792
【裁判日期】    890229
【裁判案由】    毒品危害防制條例
【裁判全文】
臺灣高等法院刑事判決                  八十八年度上訴字第四七九二號
    上  訴  人
    即  被  告  乙○○
    指定辯護人  本院甲○
右上訴人，因違反毒品危害防制條例案件，不服臺灣桃園地方法院八十八年度訴字第
四二九號，中華民國八十八年十一月十五日第一審判決（起訴案號：臺灣桃園地方法
院檢察署八十八年度偵字第八七０號），提起上訴，本院判決如左：
    主      文
上訴駁回。
    事      實
一、乙○○於民國八十三年間，因違反麻醉藥品管理條例案件，經台灣桃園地方法院
    判處有期徒刑五月，於八十四年一月二十六日執行完畢；又於八十五年間因違反
    麻醉藥品管理條例案件經本院判處有期徒刑七月，於八十六年十一月二十五日執
    行完畢，仍不知悔悟。乙○○於八十八年一月一日晚上十一時許，在桃園縣平鎮
    市○○路○○段闊老爺便利商店前遇見友人黃進朋，黃進朋向其催討借款新臺幣
    （下同）一千二百元，乙○○因身上無錢可還，且知悉黃進朋施用第二級毒品安
  非他命，遂意圖營利，將身上價值一千元之安非他命一包交予黃進朋，以抵償積
    欠黃進朋一千二百元之借款，以此方式販賣第二級毒品安非他命予黃進朋施用（
    黃進朋所涉施用第二級毒品安非他命犯行，因無繼續施用傾向而經臺灣桃園地方
    法院檢察署檢察官不起訴處分確定）。八十八年一月八日凌晨一時許，黃進朋在
    桃園縣龍潭鄉佳安村十一份石門國小對面停車場，因行跡可疑為巡邏員警攔下盤
    查，警方自黃進朋身上搜出前向乙○○購買施用剩餘之安非他命一包（含包裝毛
    重○‧二公克），黃進朋供出安非他命來源，由警授意黃進朋以呼叫器0000
    000000號與乙○○聯絡，佯稱欲購買安非他。同日凌晨一時三十分許，乙
    ○○果攜一大包安非他命至上開該停車場，尚未著手交易，即因在現場守候之警
    員趨上前欲抓人，乙○○見狀立即將所攜帶之該包安非他命棄置地上並轉身逃跑
    ，惟仍被警逮獲，並扣得乙○○攜至現場欲販賣予黃進朋之安非他命一包（驗餘
    重十七．九六九公克）。
二、案經桃園縣警察局平鎮分局報請臺灣桃園地方法院檢察署檢察官偵查起訴。
    理      由
一、訊據被告乙○○否認有販賣第二級毒品安非他命之犯行，辯稱沒有販賣安非他命
    ，是與黃進朋共同出錢一千二百元合買安非他命，在闊老爺便利店將黃進朋之部
    分，分給他，不是販賣。另在石門國小停車場，是丙○○要賣安非他命予黃進朋
    ，留在車上，要我拿給黃進朋，我下車即被警查獲云云。
二、然查：
  (一)右開犯罪事實，迭據證人黃進朋於警訊及檢察官偵查中指證綦詳（見偵查卷第五
    、六、七、三十五、三十六頁）。證人即於八十八年一月八日凌晨一時三十分許
    ，在石門國小對面停車場守候逮捕被告之桃園縣警察局平鎮分局警員謝明炎，於
    原審法院結證：逮捕黃進朋，由他和乙○○連絡買安非他命，我們就在現場守候
    ，不久乙○○到達石門國小前停車場，我們走上前要去盤查，乙○○丟出一包東
    西，我們先抓住乙○○，再去撿那包東西，一看是安非他命（見原審卷三十八頁
    背面）。兩人所述之情節，均相符合。
  (二)被告乙○○為警查獲，當場所扣得之白色結晶，經送請鑑定，確係甲基安非他命
    ，驗餘檢體重量十七．九六九公克，有行政院衛生署藥物食品檢驗局八十八年六
    月十一日藥檢壹字第八八０八八八七號檢驗成績書在卷足憑（見原審卷第二十九
    頁），另有為警在黃進朋身上查獲向被告買入尚未施用完畢之安非他命毛重０．
  二公克扣案（後於乙○○施用毒品案中沒收銷燬），有扣押物品清單及台灣桃園
    地方法院檢察署檢察官扣押（沒收）物品處分命令在卷可核（見偵查卷十七頁，
    及存本院卷內）。證人黃進朋所述，與事實相符，信而有徵。
  (三)經傳訊證人丙○○堅決否認有販賣安非他命予黃進朋，八十八年一月八日凌晨也
    不在現場（見本院八十九年二月十四日訊問筆錄）。而被告於警訊至檢察官偵查
    均未供述丙○○販賣安非他命予黃進朋。於原審法院及本院最初調查時，均稱是
    「小林」者被抓當時，要賣安非他命予黃進朋云云（見原審卷第六十二頁、本院
    八十九年一月十日訊問筆錄），其後再改為丙○○，所述前後不符，且警察在現
    場是當場查獲乙○○及扣得毒品，並未查有其他共犯，足證所述丙○○販賣予黃
    進朋云云，為事後編撰之謊言，不足採信，本件被告罪證明確，犯行洵堪認定。
三、查安非他命為毒品危害防制條例第二條第二項第二款所規定之第二級毒品，核被
    告所為，係犯毒品危害防制條例第四條第二項之販賣第二級毒品罪。被告非法持
    有毒品安非他命並進而販賣，其持有之低度行為，應為販賣之高度行為所吸收，
    不另論罪。被告有多次違反麻醉藥品管理條例前科，其中八十五年間因違反麻醉
    藥品管理條例案件，經本院判處有期徒刑七月，於八十六年十一月二十五日執行
    完畢。有臺灣高等法院檢察署刑案紀錄簡覆表在卷可稽，其於有期徒刑執行完畢
    後，五年以內再犯本案最重本刑為有期徒刑以上之罪，為累犯，應依法就法定本
    刑有期徒刑及罰金部分加重其刑，至法定本刑無期徒刑部分，則依法不得加重。
四、原審基此認定，援引毒品危害防制條例第四條第二項、第十八條第一項前段、第
    十九條第一項、刑法第十一條前段、第四十七條等規定，審酌被告販賣安非他命
    毒品之情節、所生危害、犯後態度等一切情狀，判處有期徒刑七年二月，以示懲
    儆。扣案之安非他命二包（一包含包裝毛重○‧二公克，一包驗餘重十七‧九六
    九公克）係第二級毒品，應依毒品危害防制條例第十八條第一項前段規定，宣告
    沒收銷燬之（該應沒收銷燬之毒品毛重０．二公克部分，不因另案黃進朋部分沒
    收銷燬，而有影響，於本案仍應依法宣告）。至被告因此抵銷積欠證人黃進朋之
    一千二百元借款係被告販賣安非他命所得，雖未扣案，仍應依同條例第十九條第
    一項規定，諭知沒收，如全部或一部不能沒收時，以其財產抵償之。經核其認事
    用法，均無不合。被告上訴意旨，仍執前詞，否認犯罪，為無理由，應予駁回。
五、據上論斷，應依刑事訴訟法第三百六十八條，判決如主文。
本案經檢察官陳追到庭執行職務。
中     華     民     國    八十九   年       二       月     二十九     日
                             臺灣高等法院刑事第五庭
                                 審判長法  官  曾  德  水
                                       法  官  楊  貴  雄
                                       法  官  趙  功  恆
右正本證明與原本無異。
如不服本判決應於收受送達後十日內向本院提出上訴書狀，其未敘述上訴之理由者並
得於提起上訴後十日內向本院補提理由書（均須按他造當事人之人數附繕本）。
                                       書記官  常  淑  慧
中     華     民     國    八十九   年       三       月       四       日
附錄：本案論罪科刑法條全文
毒品危害防制條例第四條第二項
製造、運輸、販賣第二級毒品者，處無期徒刑或七年以上有期徒刑，得併科新台幣七
百萬元以下罰金。


司法院資訊處製作；財團法人民間司法改革基金會備份。
